臺灣新北地方法院三重簡易庭民事裁定　110年度重聲字第106號
聲　請　人　侯文婕
代　理　人　郭緯中律師
代　理　人　古健琳律師
被　　　告　吳永成
　
上列當事人間請求確認本票債權不存在事件（本院108年度重簡
調字第2183號），聲請人聲請交付法庭錄音內容，本院裁定如下
：
    主  文
聲請人於繳納新臺幣伍拾元後，許可將本院108年度重簡字第218
3號事件於民國109年1月31日、110年1月13日庭期之法庭錄音內
容交付聲請人。
    理  由
一、按當事人及依法得聲請閱覽卷宗之人，因主張或維護其法律
    上利益，得於開庭翌日起至裁判確定後6個月內，繳納費用
    聲請法院許可交付法庭錄音或錄影內容；前3條所定法庭之
    錄音、錄影及其利用保存等相關事項之辦法，由司法院定之
    ，法院組織法第90條之1第1項前段、第90條之3定有明文。
    另按當事人及依法得聲請閱覽卷宗之人，因主張或維護其法
    律上利益，聲請交付法庭錄音或錄影內容時，應敘明理由，
    由法院為許可與否之裁定。前項聲請經法院裁定許可者，每
    張光碟應繳納費用新臺幣（下同）50元。持有第1項法庭錄
    音、錄影內容之人，就取得之錄音、錄影內容，不得散布、
    公開播送，或為非正當目的使用，另為法庭錄音錄影及其利
    用保存辦法第8條所明定。
二、本件聲請意旨略以：聲請人為鈞院108年度重簡字第2183號
    請求確認本票債權不存在事件之當事人，為依法得聲請閱覽
    卷宗之人，茲因聲請人認相對人在前開事件於109年1月31日
    、110年1月13日言詞辨論期日就系爭本票到期日之填載，已
    自認為其自行補寫，聲請人為維護法律上之利益，爰依前開
    規定，聲請交付前揭事件於109年1月31日、110年1月13日言
    詞辨論期日之法庭錄音內容等情。
三、經查：本院108年度重簡字第2183號請求確認本票債權不存
    在事件，目前仍在二審程序審理中，自屬尚未確定之事件，
    而聲請人為該案之當事人，此均為本院職務上所已知，聲請
    人即為依法得聲請閱覽卷宗之人。又聲請人復已具體指明上
    開事件於109年1月31日、110年1月13日言詞辨論期日之法庭
    錄音內容足以釐清相對人就系爭本票到期日之填載，已自認
    為其自行補寫之情事，則其聲請交付之，具有維護其法律上
    利益之必要性，故聲請人本件之聲請，核無不合，應予許可
    。爰依首開規定，裁定如主文所示。惟聲請人依法就取得之
    法庭數位錄音光碟內容，不得散布、公開播送，或為非正當
    目的使用，併促聲請人應注意遵守，以免觸法。
中    華    民    國   110    年    11    月    2     日
                      法  官  趙義德
以上為正本係照原本作成。
如不服本裁定，應於送達後10日內，向本院提出抗告狀並表明抗
告理由，如於本裁定宣示後送達前提起抗告者，應於裁定送達後
10日內補提抗告理由書（須附繕本），並繳納抗告費新臺幣1000
元。
中    華    民    國   110    年    11    月    2     日
                      書記官  張裕昌